臺灣臺中地方法院刑事判決　　　　　　　　　　　　九十三年度交易字第四二四號
　　公　訴　人　臺灣臺中地方法院檢察署檢察官
　　被　　　告　丁○○
右列被告因公共危險等案件，經檢察官提起公訴（九十三年度偵字第五三五七號），
本院合議庭裁定進行簡式審判程序，判決如左：
    主  文
丁○○服用酒類，不能安全駕駛動力交通工具而駕駛，處拘役拾日，如易科罰金，
以佰元折算壹日；又因過失傷害人，處拘役肆拾日，如易科罰金，以佰元折算壹
日。應執行拘役陸拾日，如易科罰金，以佰元折算壹日。
    犯罪事實
一、丁○○於民國九十三年三月六日下午十時許，在台中縣太平市飲用啤酒後，已達
    不能安全駕駛動力交通工具之程度，竟仍於是日下午十一時四十分許，駕駛車牌
    號碼三九００─ＨＵ號之自用小客車離開，自台中縣太平市○○路沿精武東路往
    東英十七街方向行駛，嗣於同日十一時五十分許，行經台中縣太平市○○○路與
    十甲東路口，理應注意車前狀況並隨時採取必要之安全措施，而依當時情形，又
    無不能注意之情事，竟疏未注意及此，適有乙○○駕駛車牌號碼ＳＬＴ─三六五
    號之輕型機車其後搭載曾傑麟（民國七十四年六月二十三日生），自台中縣太平
    市○○路沿精武東路往中山路方向行駛，丁○○因而不慎與乙○○所駕駛之前開
    機車發生擦撞，致乙○○受有頭部外傷併顏面擦傷及撕裂傷、肩、足挫傷等傷害
    ；曾傑麟則受有右股骨骨折、左足內踝骨折之傷害（此過失傷害部分業據告訴人
    曾傑麟之母甲○○具狀撤回告訴），為警查獲，經警對丁○○實施酒精濃度測試
    ，發現酒精濃度呼氣值達每公升０‧五七毫克。
二、案經乙○○訴由台中市警察局第三分局報請臺灣臺中地方法院檢察署檢察官偵查
    起訴。
    理  由
一、訊據被告丁○○對上開酒醉駕車肇事致告訴人乙○○受傷之事實均坦承不諱，核
    與告訴人乙○○指述之情節相符，復有道路交通事故調查報告表、現場圖、測試
    觀察紀錄表、飲酒後吐氣所含酒精濃度測試單、台中市警察局舉發違反道路交通
    管理事件通知單、診斷證明書各一件及照片十四張附卷可稽。按服用酒類不能安
    全駕駛動力交通工具之認定，參考德國、美國之認定標準，對於酒精濃度呼氣已
    達每公升○．五五毫克或血液濃度達百分之○．一一以上，肇事率為一般正常人
    之十倍，應認為已達不能安全駕駛之標準（法務部八十八年五月十八日八八年度
    法檢字第一六六九號函參照），被告肇事後所測得血液中之酒精濃度換算為吐氣
    所含酒精濃度達每公升０‧五七毫克，已逾標準值，顯已達不能安全駕駛動力交
    通工具之程度甚明。再按汽車駕駛人飲酒後其吐氣所含酒精成份超過每公升○．
    二五毫克以上者，不得駕車；車輛行駛時，駕駛人應注意車前狀況，隨時採取必
    要之安全措施，道路交通安全規則第一百十四條第二款、第九十四條第三項分別
    定有明文。被告駕車自應注意上述道路交通安全規定，且依當時路況，又無不能
    注意之情形，竟疏未注意及此，致告訴人乙○○受有傷害，其有過失甚明。又告
    訴人乙○○因本件車禍而受有傷害已如前述，是被告之酒後過失駕駛行為與其所
    受傷害間，應有相當因果關係存在，被告上開犯行，均堪認定。
二、核被告丁○○所為，酒醉駕車部分，係犯刑法第一百八十五條之三服用酒類致無
    法安全駕駛動力交通工具罪；被告因過失行致被害人乙○○受傷部分，係犯刑法
    第二百八十四條第一項前段之過失傷害罪。其酒醉駕車因而致人受傷，就其所犯
    過失傷害罪部分，應依道路交通管理處罰條例第八十六條第一項規定加重其刑。
    被告所犯上開二罪間，犯意各別，行為互殊，應予分論併罰。爰審酌被告酒醉後
    已不能安全駕駛，仍不顧公眾之安危，貿然駕車，並因過失導致被害人乙○○因
    本件車禍事故受有傷害，兼衡及被告之素行，犯後坦承犯行，及未能提出已賠償
    乙○○所受傷害之證明等一切情狀，分別量處如主文所示之刑及定其應執行之刑
    ，並均諭知易科罰金之折算標準，以資懲儆。
三、公訴意旨另認被告丁○○因本件車禍同時肇致被害人曾傑麟受有右股骨骨折、左
    足內踝骨折之傷害，且經被害人曾傑麟之母甲○○提起告訴，因認被告另有刑
    法第二百八十四條第一項前段之過失傷害罪嫌部分，因過失傷害罪為告訴乃論之
    罪，告訴人依法得於第一審辯終結前撤回其告訴。而本件告訴人甲○○業已具狀
    撤回對被告丁○○之告訴。告訴人既於第一審辯論終結前撤回其告訴，而被告所
    犯本件過失傷害罪，係一個過失行為觸犯二罪名，為想像競合犯，屬裁判上一罪
    ，被告既另因過失傷害罪而經本院判處罪刑已如前述，被告此過失傷害部分爰不
    另為不受理之判決，附此敘明。
據上論斷，應依刑事訴訟法第二百七十三條之一第一項、第二百九十九條第一項前段
，刑法第一百八十五條之三、第二百八十四條第一項、第五十一條第六款、第四十一
條第一項前段、第二項，道路交通管理處罰條例第八十六條第一項，罰金罰鍰提高標
準條例第一條前段、第二條，判決如主文。
本案經檢察官丙○○到庭執行職務。
中      華      民      國      九十四    年    元      月    十二    日
                                      臺灣臺中地方法院交通法庭
                                          法  官  王  靜  秋
右正本證明與原本無異。
如不服本判決，應於判決送達後十日內，向本院提出上訴狀（須附繕本），上訴於台
灣高等法院台中分院。
                                          書記官
中      華      民      國      九十四     年    一    月     十二     日
附錄論罪科刑法條
刑法第一百八十五條之三
服用毒品、麻醉藥品、酒類或其他相類之物，不能安全駕駛動力交通工具而駕駛者，
處一年以下有期徒刑、拘役或三萬元以下罰金。
刑法第二百八十四條第一項：
因過失傷害人者，處六月以下有期徒刑、拘役或五百元以下罰金，致重傷者，處一年
以下有期徒刑、拘役或五百元以下罰金。
